ru: Упаковка или форма выпуска: Ампула; Бутылочка; Коробка; Банка; Капсулы; Футляр; Банка; Палетка; Кастрюля; Карандаш; Горшок; Мешочек; Бутылка с дозатором; Роликовый; Саше; Спрей; Флакон-пульверизатор; Стик; Тюбик; Салфетки; Другой
nb: Dispensertype: Ampulle; Flaske; Eske; Boks; Kapsler; Hylse; Krukke; Palett; Panne; Blyant; Gryte; Pose; Pumpeflaske; Pårulling; Pose; Spray; Klemflaske; Pinne; Slange; Kluter; Annet
lt-LT: Dozatoriaus tipas: Ampulė; Buteliukas; Dėžutė; Skardinė; Kapsulės; Dėklas; Stiklainis; Paletė; Padėkliukas; Pieštukas; Puodas; Maišelis; Buteliukas su dozatoriumi; Rutulinė pakuotė; Paketėlis; Su purkštuvu; Išspaudžiamas buteliukas; Lazdelė; Tūbelė; Servetėlės; Kita
zh-CN: 分装器类型: 安瓿; 酒瓶; 箱; 罐; 胶囊; 盒; 罐子; 调色板; 平底; 铅笔裙; 锅; 袋; 按压瓶; 滚动式; 小袋; 喷雾; 挤压瓶; 棒/棍/签; 管状滑道; 湿巾; 其他
hu: Adagoló típusa: Ampulla; Palack; Doboz; Fémdoboz; Kapszulák; Láda; Üveg; Paletta; Serpenyő; Ceruza; Edény; Zacskó; Pumpás flakon; Roll-on flakon; Tasak; Spray; Összenyomható palack; Rúd; Tubus; Törlőkendők; Egyéb
fi: Annostelijatyyppi: Ampulli; Pullo; Laatikko; Tölkki; Kapselit; Kotelo; Purkki; Paletti; Panoroiva; Kynä; Purkki; Pussi; Pumppupullo; Roll-on; Pussi; Suihke; Puristettava pullo; Tikku; Putkilo; Pyyhkeet; Muu
th: ประเภทเครื่องจ่าย: แอมพูล; ขวด; กล่อง; กระป๋อง; แคปซูล; ฝาครอบ; โหลแก้ว; จานสี; แพน; Pencil; หม้อ; ซอง; ขวดปั๊ม; โรลออน; ซองขนาดเล็ก; สเปรย์; ขวดบีบ; แท่ง; หลอด; ผ้าเช็ดทำความสะอาด; อื่นๆ
en: Dispenser type: Ampoule; Bottle; Box; Can; Capsules; Case; Jar; Palette; Pan; Pencil; Pot; Pouch; Pump bottle; Roll-on; Sachet; Spray; Squeeze bottle; Stick; Tube; Wipes; Other
pt-BR: Tipo de dispensador: Ampola; Garrafa; Caixa; Lata; Cápsulas; Caixa; Jarro; Paleta; Inclinação; Lápis; Panela; Estojo; Frasco doseador; Roll-on; Sachê; Spray; Frasco de apertar; Vareta; Tubo; Lenços; Outro
sk-SK: Typ dávkovača: Ampulka; Fľaša; Škatuľa; Plechovka; Kapsuly; Puzdro; Džbán; Paleta; Panvica; Ceruzka; Hrniec; Vrecúško; Fľaša s pumpičkou; Guličkový; Vrecko; Sprej; Stláčacia fľaša; Tyčinka; Rúrka; Utierky; Iné
it: Tipo di erogatore: Fiala; Bottiglia; Scatola; Lattina; Capsule; Involucro; Vasetto; Palette; Manico; Matita; Vaso; Borsa; Bottiglia con dispenser; Roll-on; Bustina; Spray; Bottiglia da spremere; Stick; Tubo; Salviettine; Altro
da: Dispensertype: Ampul; Flaske; Boks; Dåse; Kapsler; Kasse; Krukke; Palette; Pan; Blyant; Gryde; Pose; Pumpeflaske; Roll-on; Sæk; Spray; Klemflaske; Pind; Tube; Servietter; Andet
sl-SI: Vrsta dozirnika: Ampula; Steklenička; Škatla; Pločevinka; Kapsule; Zaboj; Kozarec; Paleta; Pladenj; Svinčnik; Lonec; Torbica; Steklenička s črpalko; V stiku; Vrečka; Razpršilo; Steklenica za stiskanje; V stiku; Tuba; Robčki; Drugo
ro-RO: Tip dozator: Fiolă; Sticlă; Cutie; Doză; Capsule; Casetă; Borcan; Palet; Tavă; Creion; Oală; Pungă; Sticlă cu pompă; Cu rolă; Pliculeț; Spray; Sticlă pentru dozare; Băț; Eprubetă; Șervețele umede; Altele
es: Tipo de dispensador: Ampolla; Botella; Caja; Lata; Cápsulas; Estuche; Frascos; Paleta; Panorámica; Lápiz; Maceta; Bolsa; Botella con dispensador; Bolilla; Sachet; Aerosol; Botella exprimible; Palillo; Tubo; Toallitas; Otros
ja: ディスペンサータイプ: アンプル; ボトル; ボックス; 缶; カプセル; ケース; ジャー; パレット; パン; ペンシル; ポット; パウチ; ポンプボトル; ロールオン; 小袋; スプレー; スクイズボトル; スティック; チューブ; ワイプ; その他
de: Spendertyp: Ampulle; Flasche; Kasten; Dose; Kapseln; Kiste; Krug; Palette; Pfanne; Bleistift; Becher; Beutel; Pumpflasche; Roll-on; Portionsbeutel; Spray; Quetschflasche; Stick; Rohr; Reinigungstücher; Sonstiges
vi: Loại thiết bị phân phối: Ống thuốc tiêm; Chai; Hộp; Vỏ đồ hộp; Trà viên; Hộp đựng; Lọ; Bảng màu; Đầu xoay; Bút chì; Hũ nhỏ; Ví cầm tay; Chai bơm; Lăn; Túi nhỏ; Dạng xịt; Chai bóp; Nén; Ống; Khăn tay; Khác
el: Τύπος διανομέα: Αμπούλα; Μπουκάλι; Κουτί; Δοχείο; Κάψουλες; Θήκη; Βάζο; Παλέτα; Τηγάνι; Μολύβι; Πιθάρι; Σάκος; Μπουκάλι με αντλία; Roll-on; Σακουλάκι; Σπρέι; Πιεζόμενη φιάλη; Στικ; Μακαρόνι; Μαντηλάκια; Άλλο
sv: Dispensertyp: Ampull; Flaska; Låda; Burk; Kapslar; Låda; Burk; Palett; Panorering; Pennkjol; Kastrull; Påse; Pumpflaska; Roll-on; Dospåse; Spray; Klämflaska; Stift; Tub; Våtservetter; Övrigt
hr-HR: Vrsta dozatora: Ampula; Boca; Kutija; Limenka; Kapsule; Kutija; Staklenka; Paleta; Tava; Olovka; Lonac; Ambalažna vrećica; Boca s pumpicom; Roll-on; Kesica; Sprej; Mekana boca; Stik; Tuba; Maramice; Ostalo
fr: Type de distributeur: Ampoule; Bouteille; Boîte; Cannette; Capsules; Boîtier; Bocal; Palette; Pan; Crayon; Pot; Pochette; Flacon pompe; Roll-on; Sachet; Vaporisateur; Bouteille à presser; Bâton; Tube; Lingettes; Autre
bg-BG: Тип дозатор: Ампула; Бутилка; Кутия; Консерва; Капсули; Калъф; Буркан; Палитра; Тава; Молив; Гърне; Чантичка; Бутилка с помпа; Рол-он; Саше; Спрей; Бутилка за изстискване; Стик; Тръба; Кърпички; Други
ko: 디스펜서 유형: 앰풀; 병; 상자; 캔; 캡슐; 케이스; 항아리; 팔레트; 팬; 연필; 냄비; 파우치; 펌프병; 롤온; 봉지; 스프레이; 짜는 병; 막대; 튜브; 물티슈; 기타
nl: Dispensertype: Ampul; Fles; Box; Blik; Capsules; Doos; Potje; Palet; Pan; Potlood; Pot; Zakje; Pompflesje; Oprollen; Sachet; Spray; Knijpfles; Stick; Tube; Doekjes; Andere
pt-PT: Tipo de dispensador: Ampola; Garrafa; Caixa; Lata; Cápsulas; Revestimento; Frasco; Paleta; Lisa; Lápis; Panela; Bolsa; Garrafa dispensadora; Rolar; Sachê; Pulverizador; Garrafa de apertar; Taco; Tubo; Toalhetes; Outro
tr: Dağıtıcı Tipi: Ampul; Şişe; Kutu; Teneke; Kapsüller; Kılıf; Kavanoz; Palet; Pan; Kalem; Tencere; Kese; Pompa şişesi; Roll-on; Poşet; Sprey; Sıkılabilir şişe; Sap; Tüp; Mendiller; Diğer
zh-TW: 分裝類型: 安瓿; 瓶子; 盒; 罐子; 膠囊; 外殼; 罐; 調色盤; 平移; 鉛筆; 鍋; 小袋; 泵浦瓶; 滾珠; 香囊; 噴霧; 擠壓瓶; 棒狀; 管狀; 濕紙巾; 其他
pl: Typ dozownika: Ampułka; Butelka; Pudło; Puszka; Kapsułki; Obudowa; Słoik; Paleta; Miska; Ołówkowa; Słój; Woreczek; Butelka z pompką; Roll-on; Saszetka; Natrysk; Butelka ściskana; Przypnij; Świetlówka; Waciki; Inne
cs: Typ dávkovače: Ampule; Láhev; Krabice; Plechovka; Kapsle; Pouzdro; Sklenice; Paleta; Otočná; Tužka; Hrnec; Vak; Láhev s pumpičkou; Roll-on; Sáček; Sprej; Dávkovací láhev; Tyčinka; Tuba; Ubrousky; Jiné